【裁判字號】    94,訴,351
【裁判日期】    950524
【裁判案由】    違反毒品危害防制條例
【裁判全文】
臺灣花蓮地方法院刑事判決               94年度訴字第351號
公  訴  人  臺灣花蓮地方法院檢察署檢察官
被      告  丁○○
                    （另案在臺灣花蓮戒治所戒治中）
指定辯護人  黃健弘律師
上列被告因違反毒品危害防制條例案件，經檢察官提起公訴（95
年度偵字第862號）及移送併案審理（95年度偵字第862號），本
院判決如下：
    主  文
丁○○連續販賣第一級毒品，累犯，處無期徒刑，褫奪公權終身
，販賣第一級毒品所得新台幣玖仟元沒收，如全部或一部不能沒
收時，以其財產抵償之，扣案之毒品海洛因壹包（淨重壹點肆
公克，空包裝重零點貳肆公克）沒收銷燬之，扣案之電子秤壹個
、空塑膠袋玖拾肆個、行動電話壹支、ＳＩＭ卡貳張（號碼為00
00000000、0000000000）均沒收；又連續販賣第二級毒品，累犯
，處有期徒刑柒年陸月，販賣第二級毒品所得新台幣伍萬零佰
元沒收，如全部或一部不能沒收時，以其財產抵償之，扣案之毒
品安非他命拾肆包（毛重共拾點貳公克）沒收銷燬之，扣案之電
子秤壹個、空塑膠袋玖拾肆個、行動電話壹支、ＳＩＭ卡貳張（
號碼為0000000000、0000000000）均沒收；又連續轉讓第一級毒
品，累犯，處有期徒刑壹年貳月；又連續轉讓第二級毒品，累犯
，處有期徒刑壹年。應執行無期徒刑，褫奪公權終身，販賣第一
級毒品所得新臺幣玖仟元、販賣第二級毒品所得新臺幣伍萬零
佰元均沒收之，如全部或一部不能沒收時，以其財產抵償之；及
扣案之毒品海洛因壹包（淨重壹點肆公克，空包裝重零點貳肆
公克）、毒品安非他命拾肆包（毛重共拾點貳公克）均沒收銷燬
之；扣案之電子秤壹個、空塑膠袋玖拾肆個、行動電話壹支、Ｓ
ＩＭ卡貳張（號碼為0000000000、0000000000）均沒收。
    事  實
一、丁○○曾因違反毒品危害防制條例案件，經本院判處有期徒
    刑4 月確定，甫於民國93年12月24日易科罰金執行完畢，詎
    其仍不知悔改，竟基於販賣第一、二級毒品牟利之概括犯意
    ，於附表一、二所示之時間、地點，以號碼0000000000、00
    00000000之行動電話與購毒者聯繫交易毒品之種類、金額、
    交易地點，而連續販賣第一級毒品海洛因予己○○、戊○○
    、乙○○、庚○○，及連續販售第二級毒品安非他命予丙○○、乙○○、己○○、陳宗耀、林天財、潘嘉玲、庚○○等
    人（詳細之犯罪時間、地點、販賣對象、次數、販毒所得均
    詳如附表一、二所示）。
二、丁○○基於轉讓安非他命之概括犯意，於94年5、6月間某日
    ，在花蓮縣花蓮市○○路太陽城遊藝場，無償轉讓第二級毒
    品安非他命（毛重未滿1公克）予林柏青施用，復自94年7月
    間某日起至94年8月間某日止，在花蓮市○○路67號4樓林家
    榮租屋處等地，因林家榮多次幫其修繕電腦，而連續轉讓安
    非他命供林家榮施用共計10次左右（每次轉讓之重量約 0.2
    至0.3 公克）。又另基於轉讓第一級毒品之概括犯意，自94
    年7 月26日晚上9時許起至94年8月某日止，連續在花蓮縣吉
    安鄉南埔加油站及花蓮市○○街185巷1號丁○○住處等地，
    每次各轉讓價值新台幣（下同）1000元左右之海洛因（每次
    重量約0.2 公克公克）予年籍、姓名不詳，綽號「金凱」之
    男子共計5次，欲以換取「金凱」之摩托車使用。
三、嗣為警佈線監聽，並於94年8月17日、9月2日2次搜索丁○○
    位於花蓮縣花蓮市○○街185巷1號住處，扣得安非他命14包
    （毛重共10.2公克）、海洛因1 包（淨重1.43公克，空包裝
    重0.24公克）、販毒所用之分裝袋94個、電子秤1個、手機1
    支、SIM卡2張（號碼為0000000000、0000000000）。
四、案經花蓮縣警察局花蓮分局報告臺灣花蓮地方法院檢察署檢
    察官偵查起訴及移送併案審理。
    理 由
壹、證據能力部分：
  一按刑事訴訟法第159條第1項規定：被告以外之人於審判外之
    言詞或書面陳述，除法律有規定者外，不得作為證據。又證
    人依法應具結而未具結者，其證言不得作為證據。被告以外
    之人於偵查中向檢察官所為之陳述，除顯不可信之情況外，
    得為證據；被告以外之人於檢察事務官、司法警察官或司法
    警察調查中所為之陳述，與審判中不符時，其先前之陳述具
    有較可信之特別情況，且為證明犯罪事實存否所必要者，得
    為證據，同法第158 條之3、第159條之1第2項及第159條之2
    分別定有明文。查被告丁○○就被訴販賣第一級毒品部分，
    主張戊○○、丙○○、己○○於警詢及偵查中所言、證人庚○○於警詢中所言均無證據能力。依前揭規定，上開證人於
    警詢中所言，原則上無證據能力，僅例外當其於警詢中所言
    與審判中不符時，且該陳述具有可信性及必要性者，始賦予
    其證據能力。而證人丙○○、戊○○、庚○○於警詢中所言
    與本院到庭所證述之內容均有不同之處，參諸其等係至警局
    就其施用毒品及毒品來源應訊，稽其作證所處情境，係在與
    其等個人本身並無直接利害關係下就毒品來源所為之陳述，
    按理自較具有可信性，且所述內容與本案就被告有無販賣毒
    品之待證事實間，具有必要性可言，故本院認就此警詢筆錄
    ，應具有證據能力，但就其證詞之證明力強弱仍應由本院綜
    合案卷資料為判斷。而證人己○○部分，因經傳喚未到，檢
    察官表示捨棄傳喚此部份證人，且證人己○○於偵查中業已
    作證，本院認其警詢筆錄非證明犯罪存否所必要，故依上開
    規定，證人己○○於警詢中所言無證據能力。至證人戊○○
    、丙○○、己○○於偵查中所言，並無顯不可信之情況，依
    上開規定，有證據能力。
  二按被告以外之人於審判外之陳述，雖不符刑事訴訟法第 159
    條之1 至159條之4之規定，而經當事人於審判程序同意作為
    證據，法院審酌該言詞陳述或書面陳述作成時之情況，認為
    適當者，亦得為證據；當事人、代理人或辯護人於法院調查
    證據時，知有第159條第1項不得為證據之情形，而未於言詞
    辯論終結前聲明異議者，視為有前項之同意，同法第159 條
    之5 定有明文。立法意旨在於傳聞證據未經當事人之反對詰
    問予以核實，原則上先予排除，惟若當事人已放棄反對詰問
    權，於審判程序中表明同意該等傳聞證據可作為證據；或於
    言詞辯論終結前未聲明異議，基於尊重當事人對傳聞證據之
    處分權，及證據資料越豐富，越有助於真實發見之理念，且
    強化言詞辯論主義，使訴訟程序得以順暢進行，上開傳聞證
    據亦均有證據能力。本件被告及辯護人就被告被訴販賣第二
    級毒品及轉讓第二級毒品部分之證人，除主張庚○○於警詢
    中所言之無證據能力外，對於其餘證人於警詢中所言的證據
    能力均不爭執，且未聲明異議，依上開說明，擬制被告同意
    此部份證人於警詢中所言作為證據，本院審酌此部份證人警
    詢筆錄作成時之情形，亦認適當，自得採為證據，合先敘明
    。
貳、實體部分：
  一被告販賣第二級毒品安非他命部分：
    此部份之犯罪事實，業據被告於本院審理中坦承不諱，核與
    證人丙○○、乙○○、己○○、陳宗耀、林天財、潘嘉玲分
    別於警詢、偵查及證人庚○○於本院審理時所證述之情節相
    符，並有監聽譯文一份附卷可參。至證人丙○○雖於本院審
    理時證稱：其向被告購買安非他命，均未曾付過錢，被告向
    其稱其共欠被告近2 萬元等語，然證人丙○○於警詢及偵查
    中均未提及有欠被告購買安非他命之價款。況參以證人丙○○所言：其與被告係普通朋友沒什麼交情，被告住處外觀看
    起來也不是很富裕，被告也不是很有錢，被告係與其合資向
    別人調毒品，只是其都沒有拿錢給被告等語。既然證人丙○○從未出資，何來合資購買毒品可言？是其於本院審理時所
    言已有偏袒被告之虞。況丙○○與被告既無交情，被告家境
    又不富裕，被告焉可能讓其購買安非他命多次，均未曾付錢
    ？是其所述未曾付被告購買安非他命價款之部分，不足採信
    。此外，復有安非他命14包、電子秤1 個、分裝袋94個扣案
    足憑。是被告此部分自白與事實相符，應堪採信。其販賣安
    非他命之犯行，堪予認定。
  二被告販賣第一級毒品海洛因部分：
  1.訊據被告矢口否認有販賣海洛因之犯行，辯稱：伊沒有賣海
    洛因給己○○，是己○○幫他的朋友調海洛因，伊請賣海洛
    因的朋友直接交給己○○的朋友，伊與己○○都沒有經手；
    乙○○是託伊購買海洛因，伊怕乙○○誤會有賺差價，還帶
    乙○○一起買海洛因約2、3次；伊是幫戊○○調海洛因4 次
    ，戊○○事後都沒給伊錢；伊是看黃文章面子，未向庚○○
    收買海洛因的錢云云。
  2.經查：
    (一)證人己○○雖經合法傳喚，於本院審理時並未到庭作證，
      惟其於偵查時已證稱：（檢察官提示94年7 月27日22時46
      分43秒監聽譯文，問：有無向被告買毒品？）其有向被告
      買海洛因，也有給錢等語，並有該監聽譯文1 份附卷可參
      （見94年度偵字第2998號卷第85頁），由該譯文內容可知
      證人己○○確實打電話向被告購得海洛因1000元無訛。
    (二)證人戊○○於本院審理時雖證稱：其於94年4、5月間沒有
      向被告購買海洛因，是跟蔡義明購買，因其受傷，原本要
      向被告借錢，被告問其原因，其說要止痛，所以被告有拿
      3、4次海洛因給其，但未收錢等語，然其於警詢及偵查中
      均證稱：其有自94年4月起至94年5月止，在太陽城遊藝場
      向被告購買海洛因5、6次，每次1000元等語。若被告確曾
      在證人戊○○受傷之際，免費提供海洛因讓證人戊○○止
      痛，證人戊○○焉可能誣陷被告有販賣海洛因。況證人戊○○於本院審理時尚證稱：「（檢察官提示偵卷第100 頁
      並問：小明是指何人？）我寫的小明就是指蔡義明。」「
      （檢察官問：你是否打偵卷第100 頁所記載小明的電話給
      蔡義明，購買海洛因？）是的。」然94年度偵字第2998號
      卷第100 頁所記載小明之電話號碼為0000000000，乃為被
      告於警詢、偵查及本院羈押庭訊問時所自承自己使用之電
      話號碼。顯見證人戊○○於本院審理時所言，應係偏袒被
      告之詞，不足採信，應以其於警詢、偵查中所言為真實。
      復參以被告於本院訊問時供稱：伊幫戊○○調海洛因4 次
      ，戊○○事後都沒給伊錢；迨本院審理時始附和證人戊○○之證詞，改稱：因戊○○發生車禍，所以有拿4 次海洛
      因給戊○○，每次只有一點點，主要給他止痛等語。顯見
      兩人於本院開庭前業已就開庭時應如何回答或答辯，事前
      串證。又戊○○於警詢中證稱被告販賣之次數為5、6次，
      依罪疑唯輕原則，從輕認定為5次，併予敘明。
    (三)證人乙○○於本院審理時證稱：「我曾經要跟丁○○買安
      非他命與海洛因，但沒有買到，我有打電話要跟被告買，
      但不是他沒車，就是我沒車，如果我有到他家，我沒有錢
      ，他就請我安非他命，沒有請我海洛因，94年7 月26日之
      監聽譯文是我要跟他買1000元海洛因及500 元安非他命，
      我跟他通了2 通電話，他有說要過來，但後來他沒有到密
      多飯店前面，可能是因為當時下大雨」等語；然其於警詢
      中證稱：我所施用的安非他命及海洛因來源不一定，有吳
      德忠及丁○○，我是請丁○○幫我調，94年7月26日0時25
      分52秒、同日2時11分53秒之監聽譯文是我叫被告調毒品
      給我，電話中「軟的」、「硬的」是指海洛因與安非他命
      等語（見花市警刑字第09 43003805號卷第37-40頁），而
      依據卷附監聽譯文內容，乙○○以第1 通電話與被告約好
      購買毒品之種類、金額後，被告於第2 通電話中，告知已
      出發將至約定交付毒品之地點，核與乙○○於警詢中所述
      內容相符。是證人乙○○於本院證稱該次未交易成功云云
      ，應係偏袒被告之詞，不足採信，證人乙○○確實有於94
      年7 月26日向被告購買海洛因與安非他命。又證人乙○○
      雖證稱：其係請被告調毒品云云。然由監聽譯文之內容，
      均未提及係請被告幫忙調毒品，而是直接約定交易金額與
      地點，顯見被告身上即有毒品可供出售予乙○○。況由證
      人乙○○上開購買毒品之時間為凌晨深夜時分，甚至於下
      大雨之時刻仍叫被告送毒品研判，若僅單純請被告代為購
      買毒品，被告未賺取任何利潤，焉有人願意於下大雨之深
      夜代為調毒品供別人施用？被告顯係販賣海洛因予乙○○
      無訛。
    (四)證人庚○○雖於本院審理時證稱：「我曾向被告購買2 次
      海洛因，於警詢中所稱之交易時間、地點、金額均正確，
      但是第一次交易是在孫培原住處，那是因為我男友黃文章
      有欠孫培原錢，我與黃文章被孫培原押在孫培原家，孫培
      原要海洛因，所以叫我打電話買海洛因，我打電話給被告
      說好要買1000元海洛因，被告就帶海洛因過來，並將海洛
      因交給我，我再交給孫培原，但因孫培原沒有拿錢給我，
      我也沒給被告錢，應該是被告幫忙我們，第2 次隔了沒幾
      天，也是孫培原載我過去明廉國小交易，孫培原強迫我們
      要提供海洛因給他用，所以我跟被告要買1000元海洛因，
      被告交海洛因給我，我跟被告說現在沒有錢，被告說沒有
      關係，也沒告訴我之後要如何還錢，我於94年7 月30日有
      打電話給被告說要買安非他命一兩32000 元，被告說他只
      賺1000元，卷附監聽譯文是我們的通話內容，（檢察官問
      ：你買32000元的安非他命，差2000元，被告都扣下7.7公
      克的安非他命，而依照你買的量及金額，根本不須扣掉7.
      7 公克，為何你跟他買海洛因，還不需要付錢，你所說的
      合理嗎？）海洛因與安非他命不一樣，安非他命是我要求
      被告扣下的等語。被告並稱：其是看黃文章面子，才沒跟
      庚○○拿錢云云。然證人庚○○於警詢中均未提及購買海
      洛因部分毋庸付錢（見花警刑大偵3字第09500034490號卷
      第23頁）。又證人庚○○以32000元向被告購買1兩安非他
      命，因表明先付30000 元，被告即於電話中告知將拿部分
      安非他命出來，迨庚○○付清時，再將其餘安非他命交付
      給庚○○，並先行扣下重達7.7 公克安非他命，之後庚○○再付2000元予被告，被告始將7.7 公克之安非他命交付
      庚○○等情，已據證人庚○○證述如前，並有監聽譯文在
      卷可參（見上開卷第181至183頁）。被告既然於庚○○購
      買32000 元安非他命之時，猶計較有2000元未付，而先扣
      下部分安非他命，焉可能就庚○○與其已談妥購買海洛因
      之後，於交付海洛因予庚○○之際，甚至交付之後，均不
      要求庚○○付款，復再次讓庚○○欠1000元之海洛因價款
      ？況庚○○購買海洛因之時間係在其於94年7 月30日向被
      告購買32000元安非他命之前，被告大可在庚○○交付300
      00元價款之時，先扣除庚○○上開購買2000元海洛因之欠
      款。再由庚○○上開證述內容可知，庚○○並未告知向被
      告購買海洛因之原因係因黃文章欠孫培原錢，所以孫培原
      要求其向被告購買海洛因，而係單純告訴被告現在沒有錢
      ，被告即未向其收錢，顯見被告亦不可能因知起因在於黃
      文章，而未向庚○○收取購買海洛因之價款。是證人庚○○所述上開2 次購買海洛因之價額迄今未付云云，實不足
      取。
  3.按一般民眾普遍認知海洛因等毒品之非法交易，政府一向查
    禁森嚴，且重罰不寬貸，衡諸常情，被告倘非有利可圖，絕
    無平白甘冒被嚴查重罰高度風險之理，從而，舉凡其有償交
    易，除足反證其確另基於某種非圖利本意之關係外，通常尚
    難因無法查悉其販入價額作為是否高價賣出之比較，諉無營
    利之意思，阻卻販賣犯行之追訴（最高法院87年度台上字第
    3164判決可資參照）。又扣案之白粉1 包含第一級毒品海洛
    因成分，淨重1.43公克（空包裝重0.24公克）等情，有法務
    部調查局調科壹字第280005646號鑑定通知書1張附卷可參。
    從而，綜上調查證據結果，被告販賣海洛因之犯行已堪認定
    。至被告聲請傳喚己○○部分，本院認事證已明，毋庸再行
    傳喚。
  三被告轉讓第一級毒品海洛因部分：
  1.訊據被告雖坦承有轉讓海洛因之犯行，惟否認係因欲換取金
    凱之機車而轉讓海洛因予金凱，辯稱：伊不認識「金凱」，
    他是丙○○的朋友，因他要辦信貸，所以伊介紹辦信貸的朋
    友幫他辦，因「金凱」想要施用海洛因就請丙○○跟伊說，
    請伊先幫他調貨，信貸的錢下來再還伊錢，伊只好幫他調 5
    、6 次海洛因，總額約6000元，「金凱」後來透過丙○○跟
    伊說要再幫他拿5000元的貨，湊足10000 元，伊才請他拿摩
    托車來，看伊朋友願不願意用摩托車抵購買海洛因的錢，不
    過因為伊沒有再拿海洛因給他，所以他沒有拿摩托車抵債，
    伊也沒有拿到他購買海洛因的錢等語。
  2.經查：證人丙○○於本院審理時證稱：「原本阿凱要拿機車
    跟被告換1 萬元的海洛因，後來被告覺得不划算，所以沒有
    給金凱換，到目前金凱都沒有給丁○○錢，我是施用安非他
    命，金凱是施用海洛因，94年7 月27日上午11時51分許之電
    話譯文（94年度偵字第2998號卷第68頁）是拿1000元的海洛
    因，但欠被告錢，94年7月27日17時5分許及同日17時42分許
    之監聽譯文（見上開卷第70頁）是買1000元的海洛因，也是
    欠被告錢，我於警詢中所稱有跟被告購買海洛因5、6次，及
    所述之購買金額、交付地點均屬實，海洛因都是我幫金凱拿
    的」等語，而證人丙○○於警詢中證稱：「94年7 月26日20
    時16分許之監聽譯文是我朋友金凱用他的機車向被告換海洛
    因，我不知道我朋友用機車實際跟被告換取多少錢的海洛因
    ，大約有1萬元吧，同日20時39分許、21時8分許之監聽譯文
    內容，就是我所說金凱要用機車向被告換海洛因吸食之談話
    內容，94年7 月27日11時51分許、58分許之監聽譯文內容是
    我向被告購買1000元海洛因，我載金凱到被告住處，被告交
    海洛因給金凱，94年7 月27日17時42分許之監聽譯文亦是如
    此，我於94年7、8月開始向被告購買海洛因及安非他命，其
    中海洛因約5、6次」等語，並有監聽譯文1 份在卷可參。綜
    合丙○○上開所述及卷附監聽譯文內容，丙○○係施用安非
    他命，「金凱」則係施用海洛因，而「金凱」並無現金可向
    被告購買海洛因，故透過丙○○向被告表示欲以機車換取海
    洛因，而丙○○並不清楚「金凱」以機車換取海洛因之確實
    數量，其所述取得海洛因共5、6次，亦與被告所述丙○○以
    金凱名義，而交付海洛因予丙○○之次數相符，顯見金凱確
    實欲以機車跟被告換取海洛因施用，被告因此交付海洛因 5
    、6次（因罪疑唯輕原則，從輕認定為5次）。又被告既係欲
    以海洛因換取金凱之機車，而中古機車之價值未經鑑定或市
    場評估，難以認定其市價，自無從認定被告有從中謀取利潤
    ，應認定其交付海洛因之行為係轉讓，而非販賣。再被告既
    已因此交付海洛因，縱其事後反悔，不欲換取金凱之機車，
    亦無礙於其轉讓海洛因之成立。是被告轉讓海洛因之犯行，
    足堪認定。
  四被告轉讓第二級毒品安非他命部分：
    此部份犯行，業據被告坦承不諱，核與證人林家榮、林柏青
    於警詢中所證述之情節相符，並有監聽譯文附卷可參。
  五綜上所述，被告有上開販賣海洛因、安非他命及轉讓海洛因
    及安非他命之事實均已罪證明確，應予依法論科。
  六論罪科刑：
  1.核被告所為，係違反毒品危害防制條例第4 條第1項、第2項
    之販賣第一級毒品罪及販賣第二級毒品罪、同條例第8條第1
    項、第2 項轉讓第一級毒品罪及轉讓第二級毒品罪。檢察官
    雖認被告有販賣海洛因予「金凱」及販賣安非他命予林家榮
    ，然被告此部份所為係構成轉讓第一級毒品及轉讓第二級毒
    品，業已詳述如前，此部份起訴法條容有未洽，應予變更。
    被告販賣、轉讓前後持有海洛因、安非他命之低度行為，應
    為販賣、轉讓之高度行為所吸收，均不另論罪。又蒞庭檢察
    官已當庭減縮併案部分中被告販賣安非他命予羅貴麟部分，
    不再處理，併此敘明。被告於94年7月26日凌晨2時許，同時
    販賣海洛因與安非他命予乙○○，係以一行為同時觸犯販賣
    第一級毒品罪及第二級毒品罪，為想像競合犯，應就該次行
    為先從一重論以販賣第一級毒品罪。被告多次販賣及轉讓海
    洛因、安非他命之犯行，均時間緊接，所犯罪名相同，顯係
    出於概括之犯意反覆為之，各為連續犯，均各應依刑法第56
    條之規定以一罪論，並分別就法定本刑為有期徒刑、併科罰
    金部分加重其刑（其中就販賣第一級毒品罪之法定刑為無期
    徒刑、死刑部分，及販賣第二級毒品罪之無期徒刑部分不得
    加重）。檢察官雖漏未就被告販賣第一級毒品及第二級毒品
    予庚○○部分起訴，然業經檢察官移送併案審理及蒞庭檢察
    官當庭擴張此部份起訴事實，並與前開有罪部分之販賣第一
    級毒品及販賣第二級毒品罪間，有連續犯之裁判上一罪關係
    ，本院自應併予審究。被告所犯上開4 罪間，犯意各別，行
    為互殊，應分論併罰。再被告曾因違反毒品危害防制條例案
    件，經本院判處有期徒刑4 月確定，於93年12月24日易科罰
    金執行完畢，此有台灣高等法院被告前案紀錄表一份在卷可
    參，其於五年內再犯本件均有期徒刑以上之罪，皆為累犯，
    各應依法就法定本刑為有期徒刑、併科罰金部分遞加重其刑
    （其中就販賣第一級毒品罪之法定刑為無期徒刑、死刑部分
    ，及販賣第二級毒品罪之無期徒刑部分不得加重）。爰審酌
    被告前有如上開前科紀錄，猶不知悔悟，竟為謀取私利，販
    賣第一、二級毒品予他人多次，影響國民健康甚鉅，其犯罪
    之動機、手段、販賣及轉讓毒品之次數、所得利益，犯後坦
    承部分犯行之態度等一切情狀，量處如主文所示之刑，宣告
    無刑徒刑部分並依法宣告褫奪公權終身。而按數罪併罰，分
    別宣告其罪之刑，宣告之最重為無期徒刑者，不執行他刑，
    但罰金及從刑不在此限，刑法第51條第4 款定有明文，故依
    法定其應執行無期徒刑。
  2.又被告販賣海洛因所得共計9000元、販賣安非他命所得共 5
    萬3百元，均應依毒品危害防制條例第19條第1項之規定沒收
    之，如全部或一部不能沒收時，以其財產抵償之。另查扣之
    安非他命14包（毛重共10.2公克）、海洛因1包（淨重1. 43
    公克，空包裝重0.24公克）為查獲之毒品，應依同條例第18
    條第1項前段之規定沒收銷燬之。又扣案之電子秤1個、空塑
    膠袋94個、行動電話1支、SIM卡2張（號碼為0000000000、0
    000000000 ），均係被告供販毒所用之物，爰依同條例第19
    條第1項之規定宣告沒收。
參、至證人庚○○、乙○○、戊○○於本院具結後證述內容與警
    詢、偵查中所述不符，顯有偏袒被告之情形，已如前述，就
    其是否涉及偽證，宜由檢察官另行偵辦，併予敘明。
據上論斷，應依刑事訴訟法第299 條第1項前段、第300條，毒品
危害防制條例第4條第1項、第2項、第8條第1項、第2項、第18條
第1項前段、第19條第1項，刑法第11條前段、第56條、第47條、
第37條第1項、第51條第4款，判決如主文。
本案經檢察官甲○○到庭執行職務。
中    華    民    國    95    年    5     月    24    日
                        臺灣花蓮地方法院刑事第一庭
                              審判長法  官  張健河
                                    法  官  吳韻馨
                                    法  官  李世華
上列正本證明與原本無異。
如對本判決不服，應於送達後10日內，向本院提出上訴狀。（應
抄附繕本）
                                     書記官  李閔華
中    華    民    國    95    年    5     月    26    日
附錄本判決論罪之法律條文：
毒品危害防制條例第4條第1項、第2項：
製造、運輸、販賣第一級毒品者，處死刑或無期徒刑；處無期徒
刑者，得併科新臺幣一千萬元以下罰金。
製造、運輸、販賣第二級毒品者，處無期徒刑或七年以上有期徒
刑，得併科新臺幣七百萬元以下罰金。
毒品危害防制條例第8條第1項、第2項：
轉讓第一級毒品者，處一年以上七年以下有期徒刑，得併科新臺
幣一百萬元以下罰金。
轉讓第二級毒品者，處六月以上五年以下有期徒刑，得併科新臺
幣七十萬元以下罰金。
附表一、販賣第一級毒品海洛因部分：
   ┌──┬────────┬─────────┬───┬─────┬───┐
   │編號│時            間│地              點│對  象│交易金額  │備  註│
   ├──┼────────┼─────────┼───┼─────┼───┤
   │ 一 │94年7月27日晚上 │花蓮市○○街185巷1│己○○│1000元    │      │
   │    │11時許          │號被告住處附近巷子│      │          │      │
   ├──┼────────┼─────────┼───┼─────┼───┤
   │ 二 │94年4、5月間    │花蓮市○○路太陽城│戊○○│每次1000元│5次   │
   │    │                │遊藝場            │      │          │      │
   ├──┼────────┼─────────┼───┼─────┼───┤
   │ 三 │94年7月26日凌晨2│花蓮市密多飯店附近│乙○○│1000元    │      │
   │    │時許            │路旁              │      │          │      │
   ├──┼────────┼─────────┼───┼─────┼───┤
   │ 四 │94年6、7月間    │孫培原住處        │庚○○│各1000元  │2次   │
   │    │                │明廉國小          │      │          │      │
   └──┴────────┴─────────┴───┴─────┴───┘
附表二、販賣第二級毒品安非他命部分：
   ┌──┬────────┬─────────┬───┬─────┬───┐
   │ 一 │94年7月28日上午2│花蓮市○○街12巷8 │丙○○│1000元    │      │
   │    │時許            │號丙○○住處      │      │          │      │
   │    │                │                  │      │          │      │
   │    │94年7月30日下午3│花蓮市○○街185巷1│      │3000元    │      │
   │    │時許            │號被告住處旁路邊  │      │          │      │
   │    │                │                  │      │          │      │
   │    │（94年7月間某日 │                  │      │（總金額約│（次數│
   │    │起至94年8月某日 │                  │      │10000元， │共10次│
   │    │止）            │                  │      │起訴書記載│）    │
   │    │                │                  │      │1萬餘元， │      │
   │    │                │                  │      │從輕認定為│      │
   │    │                │                  │      │1萬元）   │      │
   ├──┼────────┼─────────┼───┼─────┼───┤
   │ 二 │94年7月26日凌晨2│花蓮市密多飯店附近│乙○○│500元     │      │
   │    │時許            │路旁              │      │          │      │
   │    │                │                  │      │          │      │
   │    │94年7月26日上午9│花蓮市○○路太陽城│      │300元     │      │
   │    │時30分許        │遊藝場            │      │          │      │
   ├──┼────────┼─────────┼───┼─────┼───┤
   │ 三 │94年8月2日晚上11│花蓮市○○街185巷1│己○○│1000元    │      │
   │    │時30分許        │號被告住處附近巷子│      │          │      │
   ├──┼────────┼─────────┼───┼─────┼───┤
   │ 四 │94年7月27日晚上 │花蓮市○○路侏儸紀│陳宗耀│2000元    │      │
   │    │11時許          │                  │      │          │      │
   ├──┼────────┼─────────┼───┼─────┼───┤
   │ 五 │94年7月30日中午 │花蓮市○○街185巷1│林天財│500元     │      │
   │    │12時許          │號被告住處附近巷子│潘嘉玲│          │      │
   ├──┼────────┼─────────┼───┼─────┼───┤
   │ 六 │94年5、6月      │花蓮市○○路與榮正│庚○○│2次1000元 │      │
   │    │                │街口附近之侏儸紀等│      │1次2000元 │      │
   │    │                │地                │      │          │      │
   │    │94年7月30日下午2│                  │      │32000元（ │      │
   │    │時40分許、同日下│                  │      │先付30000 │      │
   │    │午3時42分許     │                  │      │元，再付  │      │
   │    │                │                  │      │2000元）  │      │
   │    │                │                  │      │          │      │
   └──┴────────┴─────────┴───┴─────┴───┘


司法院資訊處製作；財團法人民間司法改革基金會備份。
